【裁判字號】    99,裁,205
【裁判日期】    990128
【裁判案由】    退伍
【裁判全文】
最  高  行  政  法  院  裁  定
                                       99年度裁字第205號
聲  請  人  甲○○
上列聲請人因與相對人國防部海軍司令部間退伍事件，對於中華
民國98年10月22日本院98年度裁字第2450號裁定，聲請再審，本
院裁定如下：
    主  文
再審之聲請駁回。
再審訴訟費用由聲請人負擔。
    理  由
一、按聲請人聲請再審，應依行政訴訟法第283條準用同法第277
    條第1項第4款之規定表明再審理由，此為必須具備之程式。
    所謂表明再審理由，必須指明確定裁定有如何合於再審理由
    之具體情事，始為相當。倘僅泛言有何條款之再審事由，而
    無具體情事者，尚難謂已合法表明再審理由。如未表明再審
    理由，法院無庸命其補正。
二、本件聲請人與相對人間退伍事件，先後經本院98年度裁字第
    807號裁定（下稱本院98年裁定）駁回聲請人之上訴及本院
    98年度裁字第2450號裁定（下稱原確定裁定）駁回聲請人再
    審之聲請確定。嗣聲請人以原確定裁定有行政訴訟法第273
    條第1項第1款、第13款、第14款之再審事由為本件再審之聲
    請，其聲請意旨略謂：相對人以民國96年11月2日海理字第
    0960007139號令作成溯自96年6月30日零時生效之退伍命令
    （即本件系爭處分），且未敘明本件有何行政程序法第118
    條但書之事由，違反「發生往後效力」原則。原審援引本院
    97年度判字第607號判決，詮釋系爭處分生效日溯及既往之
    正當合法性，與現存成文法規不符，且上開判決並非本院聯
    席會決議，更非判例，原確定裁定有「適用法規顯有錯誤」
    之事由存在。又聲請人對他造只有債權主張，並無任何因積
    欠債務而衍生糾紛，原審據此作成判決認定之基礎，洵有事
    實認定之錯誤，故原確定裁定有「未審酌有利聲請人證據」
    之再審事由存在云云。經核聲請人本件再審意旨，均係針對
    原確定裁定前訴訟程序之實體事項為爭議，而就原確定裁定
    以其對本院98年裁定究有如何合於行政訴訟法第273條第1項
    第1款所定再審事由之具體情事，未據敘明及依聲請人提出
    之存證信函並不足以影響本院98年裁定認其上訴為不合法之
    結果，以聲請人依行政訴訟法第273條第1項第13款、第14款
    規定對本院98年裁定聲請再審，自非合法等語，認其再審之
    聲請不合法予以駁回，究有如何合於行政訴訟法第273條第1
    項第1款「適用法規顯有錯誤」、第13款「當事人發現未經
    斟酌之證物或得使用該證物。但以如經斟酌可受較有利益之
    裁判為限」及第14款「原判決就足以影響於判決之重要證物
    漏未斟酌」等再審事由之具體情事，則未據敘明，是雖援引
    行政訴訟法第273條第1項第1款、第13款及第14款規定，依
    上開規定及說明，亦難謂已合法表明再審理由，其再審之聲
    請為不合法，應予駁回。
三、據上論結，本件聲請為不合法。依行政訴訟法第283條、第
    278條第1項、第104條、民事訴訟法第95條、第78條，裁定
    如主文。
中    華    民    國    99    年    1     月    28    日
                    最高行政法院第一庭
                        審判長法官  鄭  淑  貞
                              法官  鄭  忠  仁
                              法官  陳  鴻  斌
                              法官  楊  惠  欽
                              法官  胡  方  新
以  上  正  本  證  明  與  原  本  無  異
中    華    民    國    99    年    1     月    29    日
                              書記官  張  雅  琴


司法院資訊處製作；財團法人民間司法改革基金會備份。
